【裁判字號】    95,訴,815
【裁判日期】    951130
【裁判案由】    違反毒品危害防制條例
【裁判全文】
臺灣雲林地方法院刑事判決               95年度訴字第815號
公  訴  人  臺灣雲林地方法院檢察署檢察官
被      告  乙○○
                    （現另案於臺灣雲林第二監獄執行中）
上列被告因違反毒品危害防制條例案件，經檢察官提起公訴（95
年度毒偵字第766 號），被告自白犯罪，本院合議庭裁定由受命
法官獨任依簡式審判程序審理，判決如下：
    主  文
乙○○連續施用第一級毒品，處有期徒刑拾月，扣案之第一級毒
品海洛因壹袋（合計淨重壹點貳貳公克），均沒收銷燬之；又施
用第二級毒品，處有期徒刑肆月。應執行有期徒刑壹年。扣案之
第一級毒品海洛因壹袋（合計淨重壹點貳貳公克），均沒收銷燬
之。
    事  實
一、乙○○前於民國92年間，因施用第一、二級毒品海洛因、甲
    基安非他命案件，經本院裁定送觀察、勒戒後，認無繼續施
    用毒品傾向，由臺灣雲林地方法院檢察署檢察官於同年11月
    18日，以92年毒偵字第137 、674 號不起訴處分確定。復因
    施用第一、二級毒品海洛因、甲基安非他命，由本院於95年
    3 月27日、以94年度訴字第756 號判決判處應執行有期徒刑
    11月確定。詎仍不知悔改，於觀察、勒戒執行完畢後，5 年
    內復基於施用第一級毒品海洛因之概括犯意，自95年2 月27
    日上開判決宣示後某日起，至同年5 月30日止，連續在雲林
    縣口湖鄉○○村○○段605 地號住處，以將海洛因摻水置於
    針筒內注射手臂方式，約每日注射4 次之頻率，施用第一級
    毒品海洛因多次；復基於施用第二級毒品甲基安非他命之犯
    意，於95年5 月30日為警採尿回溯96小時內某時，在上開地
    點，以將甲基安非他命置於玻璃球內加熱燒烤後吸食煙霧方
    式，施用第二級毒品甲基安非他命1 次。嗣於95年5 月30日
    16時40分許，為警在雲林縣口湖鄉○○村○○段605 地號其
    住處查獲，當場扣得第一級毒品海洛因（1 袋，合計淨重1.
    22公克）及注射針筒2 支，經採集其尿液送驗呈「嗎啡陽性
    、甲基安非他命陽性」反應，始悉上情。
二、案經雲林縣警察局北港分局報請臺灣雲林地方法院檢察署檢
    察官偵查起訴。
    理  由
一、上揭事實，業經被告乙○○坦白承認，並有檢驗呈「嗎啡陽
    性、甲基安非他命陽性」之詮昕科技股份有限公司濫用藥物
    尿液檢驗報告1 紙在卷可稽。而扣案之第一級毒品海洛因（
    1 袋，合計淨重1.22公克），經送法務部調查局鑑定結果，
    確認均含「第一級第六項毒品海洛因成分」，屬第一級毒品
    ，有該局鑑定通知書1 紙附卷可稽，並有注射針筒2 支扣案
    可證，足認被告自白與事實相符，應可採信。又其前因施用
    毒品案件，經裁定送觀察、勒戒後，認無繼續施用毒品傾向
    ，由檢察官為不起訴處分確定等情，有不起訴處分書及臺灣
    高等法院被告前案紀錄表等件在卷可參。本件事證明確，被
    告犯行，堪以認定。
二、核被告所為，係犯毒品危害防制條例第10條第1 項之施用第
    一級及同條第2 項之施用第二級毒品罪。被告持有第一、二
    級毒品進而施用，其持有之低度行為，為施用之高度行為吸
    收，不另論罪。又被告行為後，刑法第56條連續犯之規定，
    業於94年1 月7 日修正，同年2 月2 日公布，95年7 月1 日
    施行，則被告犯行，因行為後新法業已刪除連續犯之規定，
    此刪除雖非犯罪構成要件之變更，但顯已影響行為人刑罰之
    法律效果，自屬法律有變更，依新法第2 條第1 項規定，比
    較新、舊法結果，仍應適用較有利於被告之行為時法律即舊
    法論以連續犯（最高法院95年第8 次刑事庭會議決議參照）
    。是其先後多次施用第一級毒品犯行，時間緊接，所犯罪名
    相同，顯係出於概括犯意反覆為之，為連續犯，應依修正前
    刑法第56條規定，以一罪論，並加重其刑。又修正前刑法第
    51條規定：「數罪併罰，分別宣告其罪之刑，依左列各款定
    其應執行者：」其中第5 款規定：「宣告多數有期徒刑者，
    於各刑中之最長期以上，各刑合併之刑期以下，定其刑期。
    但不得逾二十年。」修正後刑法第51條第5 款規定：「宣告
    多數有期徒刑者，於各刑中之最長期以上，各刑合併之刑期
    以下，定其刑期。但不得逾三十年。」比較結果，修正後刑
    法並非較有利於行為人，依刑法第2 條第1 項前段規定，仍
    應依修正前刑法，定其應執行之刑。是其所犯施用第一級毒
    品及施用第二級毒品二罪間，犯意各別，行為互殊，應依修
    正前刑法第51條第5 款規定，分論併罰。爰審酌被告前因施
    用毒品案件，經觀察、勒戒，仍未戒絕，繼續施用毒品，顯
    見其一再沈溺於毒品，不能自拔，及犯後坦承犯行等一切情
    狀，量處如主文所示之刑，併定其應執行之刑。扣案之第一
    級毒品海洛因（1 袋，合計淨重1.22公克），屬查獲之毒品
    ，不問屬於犯人與否，依毒品危害防制條例第18條第1 項前
    段，宣告沒收銷燬之。至扣案之注射針筒2 支，業經被告於
    審理時表示拋棄，不另宣告沒收。
據上論斷，應依刑事訴訟法第273 條之1 第1 項、第284 條之1
、第299 條第1 項前段，毒品危害防制條例第10條第1 項、第2
項、第18條第1 項前段，刑法第11條前段、第2 條第1 項前段、
修正前刑法第56條、第51條第5 款，判決如主文。
本案經檢察官甲○○到庭執行職務
中    華    民    國    95    年    11    月    30    日
                  刑事第二庭    法  官  柯  志  民
以上正本證明與原本無異。
如不服本判決，應於判決送達後10日內，向本院提出上訴狀。
中    華    民    國    95    年    11    月    30    日
                                書記官  魏  輝  碩
論罪之法條全文：
毒品危害防制條例第十條
施用第一級毒品者，處六月以上五年以下有期徒刑。
施用第二級毒品者，處三年以下有期徒刑。


司法院資訊處製作；財團法人民間司法改革基金會備份。
